臺灣桃園地方法院民事裁定
110年度小上字第70號
上  訴  人  台北新都凡爾賽社區自治管理委員會

法定代理人  邱和仁
上  訴  人  謝金輝
共      同
訴訟代理人  黃翃元
被上訴人    中華郵政股份有限公司楊梅大同郵局

法定代理人  林星妤
上列當事人間請求損害賠償事件，上訴人對於民國110年3月30日
本院中壢簡易庭109年度壢小字第1992號第一審判決提起上訴，
本院裁定如下：
    主  文
上訴駁回。
第二審訴訟費用新臺幣壹仟伍佰元由上訴人負擔。
    理  由
一、按對於小額程序第一審裁判之上訴或抗告，非以其違背法令
    為理由，不得為之，民事訴訟法第436 條之24第2 項定有明
    文。而所謂違背法令，依同法第436 條之32第2 項準用同法
    第468 條、第469 條第1 款至第5 款之規定，係指判決不適
    用法規或適用不當者，以及判決法院之組織不合法者、依法
    律或裁判應迴避之法官參與裁判者、法院於權限之有無辨別
    不當或違背專屬管轄之規定者、當事人於訴訟未經合法代理
    者、違背言詞辯論公開之規定者而言。次按上訴狀內應記載
    上訴理由，表明下列各款事項︰㈠原判決所違背之法令及其
    具體內容。㈡依訴訟資料可認為原判決有違背法令之具體事
    實，同法第436 條之25亦有明文。亦即上訴人於上訴狀或理
    由書內應有具體之指摘，並揭示該法規之條項或內容，若係
    成文法以外之法則，應揭示該法則之旨趣，倘為司法院之解
    釋或最高法院之判例，則應揭示該判解之字號或其內容，如
    以民事訴訟法第469 條第1 款至第5 款所列情形為理由時，
    其上訴狀或理由書，應揭示合於該條款之事實。上訴狀或理
    由書如未依此項方法表明，即難認為已對小額程序之第一審
    判決之違背法令有具體之指摘，是其上訴自難認為合法（最
    高法院71年度台上字第314號判例意旨可供參考）。又按上
    訴不合法者，第二審法院應以裁定駁回之，民事訴訟法第44
    4 條第1 項前段定有明文，依同法第436 條之32第2 項，於
    小額事件之上訴程序亦準用之。
二、本件上訴意旨略以（以下僅為摘要，完整內容詳參本院卷第
    7至19頁上訴狀及第35至109頁文狀所載）：
  ㈠原判決違反郵政儲金匯兌法第11條「中華郵政公司非依法院
    之裁判或檢察機關之書面通知或其他法律之規定，不得接受
    第三人有關停止帳戶交易活動或給付匯款之請求。」規定，
　　108年4月間上訴人郵局存簿上負責印鑑為黃翃元（主委）、
    戴胤陞（財委）及監委負責保管，社區用了十餘年的財務專
    用章（大章），郵局依據什麼變更剔除原負責人，停止原來
    帳戶交易活動，讓不法之徒盜領社區公款？
  ㈡原判決違反公寓大廈管理條例第20條「（第1項）…管理委
    員會應…於…管理委員會改組時，將公共基金收支情形、會
    計憑證、會計帳簿、財務報表、印鑑及餘額移交新管理負責
    人或新管理委員會。（第2項）…拒絕前項公告或移交，經
    催告於七日內仍不公告或移交時，得報請主管機關或訴請法
    院命其公告或移交。」規定，被上訴人不理會上開規定，也
    不管最基本印鑑核對的作業規定，原審法院卻予認同，顯屬
    違法。
  ㈢「區分所有權人會議如係由無召集權人召集而召開，該會議
    既非公寓大廈管理委員會合法成立之意思機關，其所為之決
    議即屬當然無效」（最高法院98年度台上字第1692號、108
    年度台上字第514號判決意旨可資參照）。原審以上訴人確
    實向蔡慧卿提起確認會議決議無效事件（經本院於108年11
    月29日以108 年度訴字第992 號判決上訴人勝訴；下稱前揭
    確認訴訟），逕認蔡慧卿形式上既係經上訴人社區住戶臨時
    大會選出之主任委員，被上訴人於108年4月8日（即前揭確
    認訴訟判決確定前）認上訴人社區斯時之主任委員為蔡慧卿
    而受理其申辦變更社區存摺負責人事宜，於法並無違誤一節
    ，十分荒唐，且違反前述最高法院98年度台上字第1692號、
    108年度台上字第514號判決意旨，顯有違誤。
　㈣是原審判決違背法令及事實情理，爰依法提起上訴，請求被 
    上訴人賠償歸墊上訴人遭不法盜領之新臺幣（下同）5萬元
    、變更登記工本費100元及損失之利息等語。
三、經查，本件上訴意旨㈠、㈡雖指陳原審判決違反郵政儲金匯兌
    法第11條、公寓大廈管理條例第20條等法規，惟上開理由均
    業經上訴人於原審審理中提出與陳明（參原審卷第10頁等）
    ，復觀其內容及上訴文狀內之其餘意旨，實均係指摘原審判
    決認定事實及取捨證據之不當。另上訴意旨㈢固稱原審判決
    違背最高法院兩則判決意旨云云；惟細繹上訴人前揭上訴理
    由，無非係就被上訴人於前揭確認訴訟判決確定前，受理蔡
    慧卿申辦變更社區存摺負責人事宜，爭執被上訴人有無不法
    侵害上訴人權利等情，要與前揭最高法院兩則判決意旨無涉
    ，且前揭上訴意旨顯係指摘原審之調查與取捨證據之不當，
    然此本屬原審法院取捨證據、認定事實之職權行使範圍，又
    就整體訴訟資料尚無從認定原判決有何違背法令之具體事實
    ，是核諸前開規定及說明，均不得謂已合法表明上訴理由，
    其上訴顯然不合法，應予駁回。
四、末按於小額訴訟之上訴程序，法院為訴訟費用之裁判時，應
    確定其費用額，民事訴訟法第436 條之19第1 項、第436 條
    之32第1 項定有明文。本件第二審訴訟費用為1,500 元，應
    由上訴人負擔，爰併為裁定如主文第2 項所示。
五、據上論結，本件上訴為不合法，依民事訴訟法第436 條之32
    第1 項、第2 項、第436 條之19第1 項、第444 條第1 項前
    段、第95條、第78條，裁定如主文。 　　　　
中　　華　　民　　國　　110 　年　　12　　月　　30　　日
                  民事第三庭審判長法　官　周玉羣
                                  法　官　吳佩玲
                                  法　官　張世聰
正本係照原本作成。
本裁定不得抗告。
中　　華　　民　　國　　111 　年　　1 　　月　　3 　　日
                                  書記官　顏崇衛